臺灣臺北地方法院行政訴訟判決　
110年度交字第544號
原      告  王樂慶  

被      告  臺北市交通事件裁決所

代  表  人  蘇福智  
上列當事人間交通裁決事件，原告不服被告民國110年9月27日北
市裁罰字第22-A00WE72A5號、第22-A00ZE11A4號裁決，提起行政
訴訟，本院判決如下：
    主  文
原告之訴駁回。
訴訟費用新臺幣參佰元由原告負擔。　　
    事實及理由
壹、程序部分
　　本件屬交通裁決事件，爰依行政訴訟法第237條之7規定，不
    經言詞辯論，逕為判決。
貳、實體部分　　
一、事實概要：
　　原告所有000-000號普通重型機車（下稱系爭車輛），於民
    國110年7月21日下午4時2分、110年7月24日下午4時44分許
    ，停放於臺北市○○區○○○路0段0號前，因係在設有禁止停車
    標誌之處所停車，被臺北市政府警察局中正第一分局交通分
    隊（下稱舉發機關）依道路交通管理處罰條例（下稱道交條
    例）第56條第1項第4款規定，分別以北市警交大字第A00WE7
    2A5號、第A00ZE11A4號舉發違反道路交通管理事件通知單（
    下分別稱A舉發單、B舉發單，合稱系爭舉發單），逕行舉發
    原告有「在人行道（騎樓）設有禁停標誌處所停車」之違規
    行為，並載明應到案日期為110年9月9日、110年9月17日前
    。嗣原告於110年8月9日向被告提出申訴，經被告函請舉發
    機關就原告陳述事項協助查明，舉發機關函復依規定舉發尚
    無違誤；原告於110年9月27日向被告申請開立裁決書，被告
    於同日以原告於上開時、地有「在設有禁止停車標誌之處所
    停車」之違規事實，依道交條例第56條第1項第4款，以北市
    裁罰字第22-A00WE72A5號、第22-A00ZE11A4號裁決書（下分
    別稱A處分、B處分，合稱原處分）共對原告裁處罰鍰新臺幣
    （下同）1,200元，原處分於同日對原告送達。原告不服，
    於110年10月26日向本院提起行政訴訟。
二、原告起訴主張：
　　原告系爭機車停放路橋下空地，並無停放騎樓或人行道上。
    該路橋下有設置電箱並以陸橋樓梯下面空間及橋墩與障礙物
    阻隔，非為人行道或騎樓等情，並聲明：原處分撤銷。
三、被告則以：
　　經重新檢視採證照片，系爭車輛確實停放在人行道，停車地
    點亦有設置人行道、騎樓禁止停車告示附牌（設於中山北路
    一段與忠孝西路一段西北角人行道上），違規行為堪認屬實
    。另查本案舉發通知單填註違規地點忠孝西路一段2號，應
    變更正確地點為「忠孝西路一段7號前」，依據行政程序法
    第101條第1項：「行政處分如有誤寫、誤算或其他類此之顯
    然錯誤者，處分機關得隨時或依申請更正之」。經查違規路
    段之人行道上設置人行道、騎樓禁止停車告示附牌，依據上
    開處罰條例及安全規則規定，係不得停車之處所。禁停牌面
    亦係依據道路交通標誌標線號誌設置規則規定所設置，而處
    罰條例禁止機車停放於人行道、騎樓之目的，無非係將人行
    道回歸行人專用，避免行人通行遭受阻礙，以及維持停車秩
    序，舉發機關按其上開法條規定，依據採證照片違規事實依
    法舉發，並無違誤。原告本件違規行為，洵堪認定。爰被告
    依處罰條例第56條第1項第4款規定各處罰鍰新臺幣600元整
    （共2筆），合計處罰鍰新臺幣1,200元整，並無違法之情事
    等語置辯，並聲明：原告之訴駁回。
四、本院之判斷：
㈠、按道交條例第56條第1項第4款規定：「汽車駕駛人停車時，
    有下列情形之ㄧ者，處新臺幣600元以上1,200元以下罰鍰：
    四、在設有禁止停車標誌、標線之處所停車。」，第3條規
    定：「本條例用詞，定義如下：一、道路：指公路、街道、
    巷衖、廣場、騎樓、走廊或其他供公眾通行之地方。…三、
    人行道：指為專供行人通行之騎樓、走廊，及劃設供行人行
    走之地面道路，與人行天橋及人行地下道。」；另道路交通
    安全規則第111條第1項第1款規定：「汽車臨時停車時，應
    依下列規定：一、橋樑、隧道、圓環、障礙物對面、鐵路平
    交道、人行道、行人穿越道、快車道等處，不得臨時停車。
    」，第112條第1項第1款復規定：「汽車停車時，應依下列
    規定：一、禁止臨時停車處所不得停車。」，第4款規定：
    「設有禁止停車標誌、標線之處所不得停車。」；又按違反
    道路交通管理事件統一裁罰基準及處理細則第2條第2項所附
    統一裁罰基準表56條第1項第4款規定略以，汽車駕駛人停車
    時，有在設有禁止停車標誌之處所停車情形者，處新臺幣60
    0元以上1,200元以下罰鍰，機車期限內繳納處罰鍰新臺幣60
    0元。
㈡、經查，原告所有之系爭車輛，於110年7月21日下午4時2分、1
    10年7月24日下午4時44分許，在臺北市○○區○○○路0段0號前
    ，因有「在設有禁止停車標誌之處所停車」之違規行為，遭
    舉發機關執勤員警製單舉發，原告雖提出申訴不服舉發，惟
    經被告函請舉發機關查明原告陳述情節及違規當時情形後，
    仍認違規事實明確，乃依道交條例第56條第1項第4款規定，
    以原處分裁處原告罰鍰共1,200元等情，有系爭舉發單（本
    院卷第61頁）、原告申訴資料（本院卷第71頁）、舉發機關
    110年8月19日北市警中正一分交字第1103027353號函（本院
    卷第83頁）、原處分（本院卷第101-103頁）、採證照片（
    本院卷第87-89、93-97頁）在卷可稽，核堪採認為真實。
㈢、原告雖主張原告系爭機車停放路橋下空地，並無停放騎樓或
    人行道上。該路橋下有設置電箱並以陸橋樓梯下面空間及橋
    墩與障礙物阻隔，非為人行道或騎樓云云。惟查，只要供行
    人通行所用，均屬道交處罰條例所稱之「人行道」，觀諸採
    證照片（見本院卷第87-89、93-97頁），系爭機車停放位置
    係位於行人天橋之樓梯下，前方並設有鐵桿，與車輛通行之
    道路有區隔，應屬供行人通行之人行道無疑，至於人行道上
    有無畫設紅線、標誌、標線，或鋪設材料等，則均非人行道
    設置之必要條件。且依採證照片所示該處亦設有禁止停車標
    誌牌面，該標誌下方附牌並載明「騎樓、人行道、違者拖吊
    」之文字（見本院卷第69頁），足見原告停放地點確係在禁
    止停車之人行道，其違章行為明確，被告所為原處分，並無
    違誤。
五、綜上所述，原告於事實概要欄所載時、地，有如事實概要欄
    所示之違規行為，事證明確，經被告於110年9月27日依道交
    條例第56條第1項第4款規定，以原處分裁處原告罰鍰共1,20
    0元，核無違誤。原告訴請撤銷原處分，為無理由，應予駁
    回。
六、本案判決基礎已臻明確，兩造其餘攻擊防禦方法及訴訟資料
    ，經本院審核後，認與判決結果不生影響，且無調查之必要
    ，爰不一一論述及調查，併此敘明。
七、第一審裁判費為300元，依法應由敗訴之原告負擔，且係原
    告於起訴時繳納，爰確定第一審訴訟費用如主文第2項所示
    。
八、結論：原告之訴為無理由，依行政訴訟法第98條第1項前段
    、第237條之8第1項，判決如主文。
中　　華　　民　　國　　111 　年　　1 　　月　　13　　日
                  行政訴訟庭　　法　官　張瑜鳳
以上正本係依原本作成。
如不服本判決，應於判決送達後20日內，以原判決違背法令為理
由，向本院提出上訴狀並表明上訴理由（原判決所違背之法令及
其具體內容或依訴訟資料可認為原判決有違背法令之具體事實）
，並繳納上訴裁判費新臺幣750 元。
其未載明上訴理由者，應於提出上訴後20日內，向本院補提理由
書（上訴狀及上訴理由書均須按他造人數附繕本）；如未按期補
提上訴理由書，則逕以裁定駁回上訴。　　　　　　　　　
中　　華　　民　　國　　111 　年　　1 　　月　　13　　日
                                書記官  林劭威